【裁判字號】    99,上訴,1102
【裁判日期】    991013
【裁判案由】    偽造有價證券等
【裁判全文】
臺灣高等法院臺中分院刑事判決        99年度上訴字第1102號
上  訴  人  臺灣苗栗地方法院檢察署檢察官
上  訴  人
即  被  告  林清枝
            王於
上二人共同
選任辯護人  王勝和律師
上列上訴人因被告等偽造有價證券等案件，不服臺灣苗栗地方法
院98年度訴字第606號，中華民國99年4月28日第一審判決（起訴
案號：臺灣苗栗地方法院檢察署98年度偵字第91號），提起上訴
，本院判決如下：
    主      文
上訴駁回。
    事實及理由
壹、犯罪事實：
一、林清枝與其妻王於因急需資金，竟基於意圖為自己不法所有
    之詐欺取財接續犯意之聯絡，由林清枝以自己名義擔任會首
    ，先後分別召集如附表一編號1至編號7所示之七個互助會（
    各該互助會詳細會數、會期、每會會金、開標日期、時間及
    已開標會數均如附表一編號1至編號7所載），其二人並虛構
    如附表一編號1至編號7所示之虛構會員編號、姓名為各該互
    助會之會員，以便取信其他真正會員加入各該互助會，王於
    除擬具各該互助會之會單外，且於各該互助會在其二人位於
    苗栗縣竹南鎮龍鳳里山寮16之4號住處開標時，負責各該互
    助會開標主持事宜，林清枝則負責收取會款或交付實際會員
    得標會款，致其他會員誤信該互助會係合法競標之結果而陷
    於錯誤，均仍按月交付每會會款予林清枝；嗣各該互助會先
    後於如附表一編號1至編號7所示之開標日舉行開標（均採內
    標），且各由如附表一編號1至編號7所示之虛構會員或實際
    會員得標，林清枝、王於則分別於其等所虛構之會員（附表
    一編號2之互助會有2標係以實際會員方淑娥名義冒名）得標
    時，分次接續詐取得標會款，各次金額均詳如附表一編號1
    至編號7所示之被告所詐得金額所載，直至各該互助會在如
    附表一編號1至編號7所示之最後一次已開標日止會，林清枝
    、王於就附表一編號1至編號7所示之互助會，共計詐取新臺
    幣（下同）7,195,500元得手。
二、林清枝、王於因積欠廖宜祥借款債務，廖宜祥為求其債權獲
    得保障，故而要求林清枝、王於提出本票以供擔保，林清枝
    竟基於意圖供行使之用而偽造有價證券之犯意，分別於如附
    表二編號1、2所示之發票日期，在廖宜祥所設位在苗栗縣竹
    南鎮○○街148巷9號「廖宜祥律師事務所」之處，未經附表
    二編號1、2所示本票之共同發票人「林良」、「林伯雯」、
    「林釗真」、「林世宗」等人之同意或授權，分別在上開本
    票上偽造上開共同發票人之署名，以偽造如附表編號1、2所
    示之共同發票人「林良」、「林伯雯」、「林釗真」、「林
    世宗」之本票各1張後，隨即交由廖宜祥收執而行使之。另
    林清枝、王於則於如附表編號3所示之發票日期，共同基於
    意圖供行使之用而偽造有價證券之犯意聯絡，由林清枝未經
    共同發票人「林良」之同意或授權，在如附表編號3所示之
    本票上偽造「林良」之署名；另王於則未經如附表二編號3
    所示之共同發票人「林伯雯」、「林釗真」、「林世宗」等
    人之同意或授權，亦在上開本票上偽造「林伯雯」、「林釗
    真」、「林世宗」之署名，以偽造如附表編號3所示之共同
    發票人「林良」、「林伯雯」、「林釗真」、「林世宗」之
    本票1張後，隨即交由廖宜祥收執而行使之。
三、嗣於96年12月至97年1月期間，林清枝、王於已經無法繼續
    支應上開七個互助會之虛構會員或冒標會員之死會會款，而
    陸續止會，並造成其他合會會員廖宜祥損失約200萬元，余
    朝興、方淑娥、方淑珍3人共計損失約124萬元之損害；廖宜
    祥另於97年1月間，因向林清枝、王於催討上開債務並詢問
    原委後，經廖宜祥、余朝興、方淑娥、方淑珍提出告訴，始
    循線查獲上情。
貳、證據能力之說明：
  (一)按被告以外之人於偵查中向檢察官所為之陳述，除顯有不可
    信之情況者外，得為證據，刑事訴訟法第159條之1第2項定
    有明文，而該條之立法理由係認現階段刑事訴訟法規定檢察
    官代表國家偵查犯罪、實施公訴，依法其有訊問被告、證人
    及鑑定人之權，證人、鑑定人且須具結，而實務運作時，檢
    察官偵查中向被告以外之人所取得之陳述，原則上均能遵守
    法律規定，不致違法取供，其可信度極高，職是，被告以外
    之人前於偵查中已具結而為證述，除反對該項供述得具有證
    據能力之一方，已釋明「顯有不可信之情況」之理由外，即
    不宜遽指該證人於偵查中之陳述不具證據能力。本件證人余
    朝興、方淑娥、方淑珍於偵查中在檢察官前所為之陳述，已
    經依法具結，另上訴人即被告（下稱被告）林清枝、王於及
    其辯護人復未曾提及檢察官在偵查時有何不法取供致證人證
    詞顯不可信之情事，是其等於偵查中之證述，自得採為本件
    證據。
  (二)次按被告以外之人於審判外之言詞或書面陳述，除法律有規
    定者外，不得作為證據，刑事訴訟法第159條固定有明文。
    惟被告以外之人於審判外之陳述，雖不符同法第159條之1至
    之4規定，而經當事人於審判程序同意作為證據，法院審酌
    該言詞陳述或書面陳述作成時之情況，認為適當者，亦得為
    證據；又當事人、代理人或辯護人於法院調查證據時，知有
    第159條第1項不得為證據之情形，而未於言詞辯論終結前聲
    明異議者，視為有前項之同意，同法第159條之5亦定有明文
    。經查：本判決所引用之下列證人林伯雯、林世宗、林釗真
    於警詢、偵查時之陳述，性質上均屬傳聞證據，惟檢察官與
    被告林清枝、王於及其辯護人於審理中調查證據時，知有刑
    事訴訟法第159條第1項不得為證據之情形，未於言詞辯論終
    結前聲明異議，且本院審酌上開言詞陳述作成時之客觀情況
    並無不當，尚無不宜作為證據之情事，則依刑事訴訟法第15
    9條之5之規定，認均具有證據能力。
參、認定犯罪事實所憑證據和理由及對於被告辯解本院的判斷：
    訊據被告林清枝、王於除對於偽造有價證券部分，林清枝辯
    稱：伊沒有欠廖宜祥那麼多錢，伊在本票上簽「林良」、「
    林伯雯」、「林釗真」、「林世宗」等人之名是廖宜祥叫伊
    簽的等語，而王於亦辯稱：伊不知道林清枝欠廖宜祥多少錢
    ，伊在本票上簽「林伯雯」、「林釗真」、「林世宗」等人
    之名也是廖宜祥叫伊簽的，伊不知道這樣會犯法等語外，對
    於上開犯罪事實於原審及本院審理時均坦承不諱，核與告訴
    人廖宜祥、余朝興、方淑娥、方淑珍及證人林伯雯、林世宗
    、林釗真於警詢、偵查中證述之情節相符，且有互助會會單
    、收據、郵局存證信函、合會明細、借款契約各1份及本票
    、切結書各3張在卷可稽；告訴人廖宜祥、余朝興、方淑娥
    、方淑珍等人均係上開互助會之會員，原均與被告林清枝、
    王於並無任何怨隙；而證人林伯雯、林世宗、林釗真更係被
    告2人之子女，衡情上開證人應無設詞攀誣，或虛構事實以
    陷害被告2人之理。況告訴人即證人余朝興、方淑娥、方淑
    珍均於原審到庭具結作證，更係以刑事責任擔保其證言之真
    實性，且與上開事證相符，故上開證人前開證述內容，經核
    尚無不可採信之處，應堪信實，足認被告林清枝、王於上開
    自白與事實相符。至被告林清枝、王於對於偽造有價證券部
    分雖以上開情詞置辯，惟其等所辯，已為告訴人廖宜祥所否
    認，且告訴人廖宜祥既為被告林清枝之債權人，豈會明知被
    告林清枝、王於未獲得「林良」、「林伯雯」、「林釗真」
    、「林世宗」等人之同意或授權，上開本票關於共同發票人
    「林良」、「林伯雯」、「林釗真」、「林世宗」部分並不
    生發票人之效力，而仍收受林清枝、王於偽以「林良」、「
    林伯雯」、「林釗真」、「林世宗」為共同發票人之本票，
    以為其債權之擔保，又何須要求被告林清枝出具切結書，以
    證明其等有獲得「林良」、「林伯雯」、「林釗真」、「林
    世宗」等人之同意或授權，是被告林清枝、王於上開所辯，
    顯係卸責之詞，不足採信，本件事證已臻明確，被告林清枝
    、王於上開詐欺取財及偽造有價證券之犯行，均洵堪認定，
    應予以依法論科。又被告王於在準備程序時雖聲請詰問告訴
    人廖宜祥，惟於本院審理時已明確表示捨棄詰問，自無再予
    傳訊之必要，附此敘明。
肆、論罪科刑的理由：
  (一)被告林清枝、王於所為，係觸犯刑法第339條第1項之詐欺取
    財罪及同法第201條第1項之偽造有價證券罪。被告林清枝、
    王於就附表一編號1至編號7之七個互助會，固於各會期內每
    月召集互助會員開標1次，而先後為數次詐欺取財之舉動，
    惟均係被告2人本於同一詐欺取財之犯意，於密接時間實施
    上開於各個互助會內詐欺取財之行為，並均各侵害同一法益
    ，依一般社會觀念，各該行為間之獨立性極為薄弱，在時間
    差距上難以強行分開，在法律上應評價為數個舉動之接續施
    行，均各為包括之一行為，均各屬接續犯，各應僅論以一詐
    欺取財罪。又被告林清枝、王於間就附表一編號1至編號7之
    七個詐欺取財罪及如附表二編號3所示之偽造有價證券罪，
    互有犯意聯絡及行為分擔，均應論以共同正犯。至被告林清
    枝、王於偽造如附表二所示「林良」、「林伯雯」、「林釗
    真」、「林世宗」為共同發票人之署名，為偽造有價證券之
    階段行為，及其等偽造有價證券後進而行使偽造有價證券行
    為，為偽造有價證券之低度行為，均不另論罪。另被告2人
    就附表一編號1至編號7之七個詐欺取財行為，於各個互助會
    犯行中，均係各以一接續詐欺取財行為，同時侵害各互助會
    其他數個實際活會會員之法益，各均係想像競合犯，應各從
    一重之詐欺取財罪處斷；而被告林清枝就附表二編號1、2所
    示之偽造署名行為，係以一行為同時偽造「林良」、「林伯
    雯」、「林釗真」、「林世宗」為共同發票人之署名，及被
    告王於就附表二編號3所示之偽造署名行為，係以一行為同
    時偽造「林伯雯」、「林釗真」、「林世宗」為共同發票人
    之署名，應均係想像競合犯，亦應各從一重之偽造有價證券
    罪論處。又被告林清枝所犯上開七個詐欺取財罪及三個偽造
    有價證券罪間，犯意各別，行為互殊，應分論併罰；被告王
    於所犯上開七個詐欺取財罪及一個偽造有價證券罪間，亦犯
    意各別，行為互殊，自亦應分論併罰。
  (二)原審依上述事證，適用前述法條及刑法第28條、第339條第1
    項、第201條第1項、第55條、第51條第5款、第219條，刑法
    施行法第1條之1之規定，並審酌被告林清枝、王於素行尚佳
    ，其等不思循正途以謀正當利益，僅因需款孔急，為詐取他
    人金錢，即以召開民間互助會形式，以虛構會員名義冒名得
    標，接續詐取其他活會會員之互助會款，更以會養會方式，
    前後陸續召開七個互助會，多次詐取其他實際互助會會員之
    金錢；另為擔保告訴人廖宜祥之債權，竟未經「林良」、「
    林伯雯」、「林釗真」、「林世宗」之同意或授權，而任意
    冒用上開人之名義簽發本票，兼念及其等犯後坦承犯行，也
    已經與部分被害人達成和解，幸尚未造成金融秩序之重大危
    害，及其等各罪犯案之動機、目的、方法、所得等一切情狀
    後，分別量處被告林清枝、王於如原判決主文所示之刑，並
    定其等應執行之刑；另說明扣案如附表二編號1至3所示之本
    票3張，僅「林良」、「林伯雯」、「林釗真」、「林世宗
    」為共同發票人部分係屬偽造，應依法宣告沒收，至被告林
    清枝、王於之署名既為真正，其為發票人部分仍屬有效之票
    據，因此不為沒收之理由。經核原審認事用法均無不合，其
    量刑及所定之執行刑亦屬妥適，被告等上訴意旨雖以前情置
    辯，且以其等犯行情堪憫恕為由，認為原審量刑過重，請求
    輕判並宣告緩刑云云；另公訴人亦兼據告訴人廖宜祥之請求
    而上訴，並認被告等以虛構會員及以會養會之方式詐取互助
    會款多達7個，被害人及其遭受之金錢損失均甚鉅大，事後
    復再為偽造有價證券之行為，原審所定之執行刑於衡平比例
    上明顯輕判，不能生警惕之效等語。惟被告2人所辯不足採
    之情，有如前述，且其等虛構會員及以會養會之方式詐取互
    助會款高達7個互助會之多，被害之人數及其遭受之金錢損
    失均非微，被告等事後復再為偽造有價證券之行為，其等犯
    行實難認有何可憫恕而應予減輕其刑之處。再者，刑罰之量
    定，屬法院自由裁量之職權行使，應審酌刑法第57條所列各
    款事由及一切情狀，為酌量輕重之標準，並非漫無限制；量
    刑輕重係屬事實審法院得依職權自由裁量之事項，苟已斟酌
    刑法第57條各款所列情狀而未逾越法定刑度，不得遽指為違
    法；且在同一犯罪事實與情節，如別無其他加重或減輕之原
    因，下級審量定之刑，亦無過重或失輕之不當情形，則上級
    審法院對下級審法院之職權行使，原則上應予尊重（最高法
    院72年臺上字第6696號、75年臺上字第7033號判例及85年度
    臺上字第2446號判決意旨參照）。原審以被告等罪證明確，
    且本於其等之責任為基礎，具體斟酌並詳細說明刑法第57條
    科刑之依據而分別為量定如原判決主文所示之刑，業如前述
    ，經核其量刑及所定應執行刑均未逾越法定刑度，亦未偏執
    一端而有失之過重或過輕之情，自難認有何不當之處，依上
    開最高法院判例、判決意旨，不得遽指為違法。被告2人仍
    執前詞請求輕判，自不足採，其等上訴為無理由，應予駁回
    ；至公訴人以上開業經原判決審酌之事項，上訴指摘原判決
    所定執行刑不當，其上訴亦核無理由，應予駁回。
伍、適用的法律：刑事訴訟法第368條。
本案經檢察官陳佳琳到庭執行職務。
中    華    民    國    99    年    10    月    13    日
            刑事第二庭    審判長法  官  邱  顯  祥
                                法  官  姚  勳  昌
                                法  官  張  國  忠
以上正本證明與原本無異。
偽造有價證券罪得上訴。
詐欺罪不得上訴。
如不服本判決應於收受送達後10日內向本院提出上訴書狀，其未
敘述上訴之理由者，並得於提起上訴後10日內向本院補提理由書
（均須按他造當事人之人數附繕本）「切勿逕送上級法院」。

                                書記官  卓  佳  儀
中    華    民    國    99    年    10    月    13    日
附表一 ：
 ┌──┬─────┬───┬─────┬────────┬─────┬──────────┬────────┬─────┬──────┬───────┐
 │編號│  會期    │會數  │每會會金  │開標日期及時間  │已開標會數│虛構會員編號及姓名  │以其名義入會編號│遭冒標會員│所犯法條    │主文欄        │
 │    │          │      │          │                │          │                    │及姓名          │編號及姓名│            │              │
 ├──┼─────┼───┼─────┼────────┼─────┼──────────┼────────┼─────┼──────┼───────┤
 │ (1) │94.11.20  │ 28   │1萬元     │每月20日19 時   │  26      │廖麗花            │林清枝        │無        │刑法第339 條│林清枝、王於共│
 │    │   ↓     │      │          │                │          │邱嘉紋            │王於          │          │第1項       │同犯詐欺取財罪│
 │    │97.2.20   │      │          │                │          │林志揚            │王於          │          │            │，各處有期徒刑│
 │    │          │      │          │                │          │黃秀蓮            │                │          │            │拾月。        │
 │    │          │      │          │                │          │劭恆秋            │                │          │            │              │
 │    │          │      │          │                │          │吳秀梅            │                │          │            │              │
 │    │          │      │          │                │          │吳秀梅            │                │          │            │              │
 │    │          │      │          │                │          │劉幼珍            │                │          │            │              │
 │    │          │      │          │                │          │趙碧珠            │                │          │            │              │
 │    │          │      │          │                │          │黃玉婷            │                │          │            │              │
 │    │          │      │          │                │          │黃欣怡            │                │          │            │              │
 │    │          │      │          │                │          │張秀琴            │                │          │            │              │
 │    ├──┬──┴─┬─┴──┬──┴─┬──────┴─┬───┴────┬─────┴──┬─────┴─────┤            │              │
 │    │期數│開標日  │得標者  │得標金額│正常合會下，得標│真實活會會員所繳│真實死會會員所繳│被告所詐得金額（新臺幣│            │              │
 │    │    │        │        │（新臺幣│者所得取得之互助│會金（扣除被告及│會金（扣除被告及│）                    │            │              │
 │    │    │        │        │）      │會會款（新臺幣）│虛構會員）      │虛構會員）      │                      │            │              │
 │    ├──┼────┼────┼────┼────────┼────────┼────────┼───────────┤            │              │
 │    │ 1  │94.11.20│會首    │        │10000*27        │10000*（28-15 ）│                │                      │            │              │
 │    │    │        │        │        │                │=130,000        │                │                      │            │              │
 │    ├──┼────┼────┼────┼────────┼────────┼────────┼───────────┤            │              │
 │    │ 2  │94.12.20│林志揚│1800    │8200*00 00000*1 │8200*13=106,600 │                │106,600               │            │              │
 │    │    │        │  (虛構)│        │                │                │                │                      │            │              │
 │    ├──┼────┼────┼────┼────────┼────────┼────────┼───────────┤            │              │
 │    │ 3  │95.1.20 │邵恆秋│2100    │7900*00 00000*2 │7900*13=102,700 │                │102,700               │            │              │
 │    │    │        │  (虛構)│        │                │                │                │                      │            │              │
 │    ├──┼────┼────┼────┼────────┼────────┼────────┼───────────┤            │              │
 │    │ 4  │95.2.20 │趙碧珠│1800    │8200*00 00000*3 │8200*13=106,600 │                │106,600               │            │              │
 │    │    │        │  (虛構)│        │                │                │                │                      │            │              │
 │    ├──┼────┼────┼────┼────────┼────────┼────────┼───────────┤            │              │
 │    │ 5  │95.3.20 │鄭文才│2000    │8000*00 00000*4 │8000*12=96,000  │                │0                     │            │              │
 │    │    │        │        │        │                │                │                │                      │            │              │
 │    ├──┼────┼────┼────┼────────┼────────┼────────┼───────────┤            │              │
 │    │ 6  │95.4.20 │吳秀梅│2500    │7500*00 00000*5 │7500*12=90,000  │10000*1=10000   │90,000+10,000=100,000 │            │              │
 │    │    │        │  (虛構)│        │                │                │                │                      │            │              │
 │    ├──┼────┼────┼────┼────────┼────────┼────────┼───────────┤            │              │
 │    │ 7  │95.5.20 │黃欣怡│2300    │7700*00 00000*6 │7700*12=92,400  │10000*1=10000   │92,400+10,000=102,400 │            │              │
 │    │    │        │  (虛構)│        │                │                │                │                      │            │              │
 │    ├──┼────┼────┼────┼────────┼────────┼────────┼───────────┤            │              │
 │    │ 8  │95.6.20 │黃秀蓮│2500    │7500*00 00000*7 │7500*12=90,000  │10000*1=10000   │90,000+10,000=100,000 │            │              │
 │    │    │        │  (虛構)│        │                │                │                │                      │            │              │
 │    ├──┼────┼────┼────┼────────┼────────┼────────┼───────────┤            │              │
 │    │ 9  │95.7.20 │張玉蓮│2500    │7500*00 00000*8 │7500*11=82,500  │10000*1=10000   │0                     │            │              │
 │    │    │        │        │        │                │                │                │                      │            │              │
 │    ├──┼────┼────┼────┼────────┼────────┼────────┼───────────┤            │              │
 │    │ 10 │95.8.20 │連玉葉│2500    │7500*00 00000*9 │7500*10=75,000  │10000*2=20000   │0                     │            │              │
 │    │    │        │        │        │                │                │                │                      │            │              │
 │    ├──┼────┼────┼────┼────────┼────────┼────────┼───────────┤            │              │
 │    │ 11 │95.9.20 │張秀琴│2700    │7300*00 00000*10│7500*10=75,000  │10000*3=30000   │75,000+30,000=105,000 │            │              │
 │    │    │        │  (虛構)│        │                │                │                │                      │            │              │
 │    ├──┼────┼────┼────┼────────┼────────┼────────┼───────────┤            │              │
 │    │ 12 │95.10.20│連玉葉│2500    │7500*00 00000*11│7500*9=67,500   │10000*3=30000   │0                     │            │              │
 │    │    │        │        │        │                │                │                │                      │            │              │
 │    ├──┼────┼────┼────┼────────┼────────┼────────┼───────────┤            │              │
 │    │ 13 │95.11.20│嘉銘  │2400    │7600*00 00000*12│7600*8=60,800   │10000*4=40000   │0                     │            │              │
 │    │    │        │        │        │                │                │                │                      │            │              │
 │    ├──┼────┼────┼────┼────────┼────────┼────────┼───────────┤            │              │
 │    │ 14 │95.12.20│王於 (│2300    │7700*00 00000*13│7700*8=61,600   │10000*5=50000   │61,600+50,000=111,600 │            │              │
 │    │    │        │被告)   │        │                │                │                │                      │            │              │
 │    ├──┼────┼────┼────┼────────┼────────┼────────┼───────────┤            │              │
 │    │ 15 │96.1.20 │楊忠和│2600    │7400*00 00000*14│7400*7=51,800   │10000*5=50000   │0                     │            │              │
 │    │    │        │        │        │                │                │                │                      │            │              │
 │    ├──┼────┼────┼────┼────────┼────────┼────────┼───────────┤            │              │
 │    │ 16 │96.2.20 │黃玉婷│2400    │7600*00 00000*15│7600*7=53,200   │10000*6=60000   │53,200+60,000=113,200 │            │              │
 │    │    │        │  (虛構)│        │                │                │                │                      │            │              │
 │    ├──┼────┼────┼────┼────────┼────────┼────────┼───────────┤            │              │
 │    │ 17 │96.3.20 │秀里  │2800    │7200*00 00000*16│7200*6=43,200   │10000*6=60000   │0                     │            │              │
 │    │    │        │        │        │                │                │                │                      │            │              │
 │    ├──┼────┼────┼────┼────────┼────────┼────────┼───────────┤            │              │
 │    │ 18 │96.4.20 │邱嘉紋│2300    │7700*00 00000*17│7700*6=46,200   │10000*7=70000   │46,200+70,000=116,200 │            │              │
 │    │    │        │  (虛構)│        │                │                │                │                      │            │              │
 │    ├──┼────┼────┼────┼────────┼────────┼────────┼───────────┤            │              │
 │    │ 19 │96.5.20 │阿勇  │2600    │7400*9 10000*18 │7600*5=38,000   │10000*7=70000   │0                     │            │              │
 │    │    │        │        │        │                │                │                │                      │            │              │
 │    ├──┼────┼────┼────┼────────┼────────┼────────┼───────────┤            │              │
 │    │ 20 │96.6.20 │廖麗花│2800    │7200*8 10000*19 │7200*5=36,000   │10000*8=80000   │36,000+80,000=116,000 │            │              │
 │    │    │        │  (虛構)│        │                │                │                │                      │            │              │
 │    ├──┼────┼────┼────┼────────┼────────┼────────┼───────────┤            │              │
 │    │ 21 │96.7.20 │吳寶玉│3500    │6500*7 10000*20 │6500*4=26,000   │10000*8=80000   │0                     │            │              │
 │    │    │        │        │        │                │                │                │                      │            │              │
 │    ├──┼────┼────┼────┼────────┼────────┼────────┼───────────┤            │              │
 │    │ 22 │96.8.20 │王於 (│3000    │7000*6 10000*21 │7000*4=28,000   │10000*9=90,000  │28,000+90,000=118,000 │            │              │
 │    │    │        │被告)   │        │                │                │                │                      │            │              │
 │    ├──┼────┼────┼────┼────────┼────────┼────────┼───────────┤            │              │
 │    │ 23 │96.9.20 │張玉蓮│3000    │7000*5 10000*22 │7000*3=21,000   │10000*9=90,000  │0                     │            │              │
 │    │    │        │        │        │                │                │                │                      │            │              │
 │    ├──┼────┼────┼────┼────────┼────────┼────────┼───────────┤            │              │
 │    │ 24 │96.10.20│劉幼珍│3900    │6100*4 10000*23 │6100*3=18,300   │10000*10=100,000│18300+100,000= 118,300│            │              │
 │    │    │        │ (虛構) │        │                │                │                │                      │            │              │
 │    ├──┼────┼────┼────┼────────┼────────┼────────┼───────────┤            │              │
 │    │ 25 │96.11.20│阿咪    │4500    │5500*3 10000*24 │5500*2=11,000   │10000*10=100,000│0                     │            │              │
 │    │    │        │        │        │                │                │                │                      │            │              │
 │    ├──┼────┼────┼────┼────────┼────────┼────────┼───────────┤            │              │
 │    │ 26 │96.12.20│吳秀梅│3900    │6100*2 10000*25 │6100*2 =12,200  │10000*11=110,000│12,200+110,000=122,200│            │              │
 │    │    │        │ (虛構) │        │                │                │                │                      │            │              │
 │    ├──┼────┼────┼────┼────────┼────────┼────────┼───────────┤            │              │
 │    │ 27 │97.1.20 │        │        │                │                │                │                      │            │              │
 │    │    │        │        │        │                │                │                │                      │            │              │
 │    ├──┼────┼────┼────┼────────┼────────┼────────┼───────────┤            │              │
 │    │ 28 │97.2.20 │        │        │                │                │                │                      │            │              │
 │    │    │        │        │        │                │                │                │                      │            │              │
 │    ├──┴────┴────┴────┴────────┴────────┼────────┼───────────┤            │              │
 │    │                                                                      │總金額          │1538,800元            │            │              │
 │    │                                                                      │                │                      │            │              │
 ├──┼─────┬───┬─────┬────────┬─────┬────┴─────┬──┴─────┬─────┼──────┼───────┤
 │ 2  │  會期    │會數  │每會會金  │開標日期及時間  │已開標會數│虛構會員編號及姓名  │以其名義入會編號│遭冒標會員│刑法第339 條│林清枝、王於共│
 │    │          │      │          │                │          │                    │及姓名          │          │第1項       │同犯詐欺取財罪│
 │    ├─────┼───┼─────┼────────┼─────┼──────────┼────────┼─────┤            │，各處有期徒刑│
 │    │95. 3. 5  │ 28   │1萬元     │每月5日19時     │  23      │恆秋              │林清枝        │方淑娥  │            │拾月。        │
 │    │   ↓     │      │          │                │          │麗英              │王於          │方淑娥  │            │              │
 │    │97. 6. 5  │      │          │                │          │廖麗花            │美芳          │          │            │              │
 │    │          │      │          │                │          │廖麗花            │                │          │            │              │
 │    │          │      │          │                │          │幼珍              │                │          │            │              │
 │    │          │      │          │                │          │幼珍              │                │          │            │              │
 │    │          │      │          │                │          │麗英              │                │          │            │              │
 │    │          │      │          │                │          │秀梅              │                │          │            │              │
 │    │          │      │          │                │          │秀梅              │                │          │            │              │
 │    │          │      │          │                │          │張秀月            │                │          │            │              │
 │    ├──┬──┴─┬─┴──┬──┴─┬──────┴─┬───┴────┬─────┴──┬─────┴─────┤            │              │
 │    │期數│開標日  │得標者  │得標金額│正常合會下，得標│真實活會會員所繳│真實死會會員所繳│被告所詐得金額（新臺幣│            │              │
 │    │    │        │        │（新台幣│者所得取得之互助│會金（扣除被告及│會金（扣除被告及│）                    │            │              │
 │    │    │        │        │）      │會會款（新臺幣）│虛構會員）      │虛構會員）      │                      │            │              │
 │    ├──┼────┼────┼────┼────────┼────────┼────────┼───────────┤            │              │
 │    │ 1  │95.3.5  │會首  │        │10000*27        │10000*（28-13 ）│                │150,000               │            │              │
 │    │    │        │        │        │                │=150,000        │                │                      │            │              │
 │    ├──┼────┼────┼────┼────────┼────────┼────────┼───────────┤            │              │
 │    │ 2  │95.4.5  │麗英（│2000    │8000*26         │8000*15=120,000 │                │120,000               │            │              │
 │    │    │        │  虛構）│        │10000*1         │                │                │                      │            │              │
 │    ├──┼────┼────┼────┼────────┼────────┼────────┼───────────┤            │              │
 │    │ 3  │95.5.5  │幼珍（│2700    │7300*25         │7300*15=109,500 │                │109,500               │            │              │
 │    │    │        │  虛構）│        │10000*2         │                │                │                      │            │              │
 │    ├──┼────┼────┼────┼────────┼────────┼────────┼───────────┤            │              │
 │    │ 4  │95.6.5  │秀梅（│2300    │7700*24         │7700*15=115,500 │                │115,500               │            │              │
 │    │    │        │  虛構）│        │10000*3         │                │                │                      │            │              │
 │    ├──┼────┼────┼────┼────────┼────────┼────────┼───────────┤            │              │
 │    │ 5  │95.7.5  │廖麗花│2500    │7500*23         │7500*15=112,500 │                │112,500               │            │              │
 │    │    │        │ (虛構) │        │10000*4         │                │                │                      │            │              │
 │    ├──┼────┼────┼────┼────────┼────────┼────────┼───────────┤            │              │
 │    │ 6  │95.8.5  │美芳 (│2700    │7300*22         │7300*15=109,500 │                │109,500               │            │              │
 │    │    │        │被告以其│        │10000*5         │                │                │                      │            │              │
 │    │    │        │名義入會│        │                │                │                │                      │            │              │
 │    │    │        │)       │        │                │                │                │                      │            │              │
 │    ├──┼────┼────┼────┼────────┼────────┼────────┼───────────┤            │              │
 │    │ 7  │95.9.5  │麗英（│2400    │7600*21         │7700*15=115,500 │                │115,500               │            │              │
 │    │    │        │  虛構）│        │10000*6         │                │                │                      │            │              │
 │    ├──┼────┼────┼────┼────────┼────────┼────────┼───────────┤            │              │
 │    │ 8  │95.10.5 │張秀月│2600    │7400*20         │7400*15=111,000 │                │111,000               │            │              │
 │    │    │        │（虛構）│        │10000*7         │                │                │                      │            │              │
 │    ├──┼────┼────┼────┼────────┼────────┼────────┼───────────┤            │              │
 │    │ 9  │95.11.5 │恆秋（│2200    │7800*19         │7800*15=117,000 │                │117,000               │            │              │
 │    │    │        │  虛構）│        │10000*8         │                │                │                      │            │              │
 │    ├──┼────┼────┼────┼────────┼────────┼────────┼───────────┤            │              │
 │    │ 10 │95.12.5 │廖麗花│2600    │7400*18         │7400*15=111,000 │                │111,000               │            │              │
 │    │    │        │（虛構）│        │10000*9         │                │                │                      │            │              │
 │    ├──┼────┼────┼────┼────────┼────────┼────────┼───────────┤            │              │
 │    │ 11 │96.1.5  │秀梅（│2500    │7500*17         │7500*15=112,500 │                │112,500               │            │              │
 │    │    │        │  虛構）│        │10000*10        │                │                │                      │            │              │
 │    ├──┼────┼────┼────┼────────┼────────┼────────┼───────────┤            │              │
 │    │ 12 │96.2.5  │方淑娥│2500    │7500*16         │7500*15=112,500 │                │112,500               │            │              │
 │    │    │        │（被告冒│        │10000*11        │                │                │                      │            │              │
 │    │    │        │  標）  │        │                │                │                │                      │            │              │
 │    ├──┼────┼────┼────┼────────┼────────┼────────┼───────────┤            │              │
 │    │ 13 │96.3.5  │幼珍（│2500    │7500*15         │7500*15=112,500 │                │112,500               │            │              │
 │    │    │        │  虛構）│        │10000*12        │                │                │                      │            │              │
 │    ├──┼────┼────┼────┼────────┼────────┼────────┼───────────┤            │              │
 │    │ 14 │96.4.5  │方淑娥│2500    │7500*14         │7500*15=112,500 │                │112,500               │            │              │
 │    │    │        │（被告冒│        │10000*13        │                │                │                      │            │              │
 │    │    │        │  標）  │        │                │                │                │                      │            │              │
 │    ├──┼────┼────┼────┼────────┼────────┼────────┼───────────┤            │              │
 │    │ 15 │96.5.5  │林鳳英│2700    │7300*13         │7300*12         │7300*2          │0                     │            │              │
 │    │    │        │        │        │10000*14        │                │                │                      │            │              │
 │    ├──┼────┼────┼────┼────────┼────────┼────────┼───────────┤            │              │
 │    │ 16 │96.6.5  │張玉蓮│2800    │7200*12         │7200*11         │7200*2+10000*1  │0                     │            │              │
 │    │    │        │        │        │10000*15        │                │                │                      │            │              │
 │    ├──┼────┼────┼────┼────────┼────────┼────────┼───────────┤            │              │
 │    │ 17 │96.7.5  │張玉蓮│3000    │7000*11         │7000*10         │7000*2+10000*2  │0                     │            │              │
 │    │    │        │        │        │10000*16        │                │                │                      │            │              │
 │    ├──┼────┼────┼────┼────────┼────────┼────────┼───────────┤            │              │
 │    │ 18 │96.8.5  │李蓁宜│3100    │6900*10         │6900*9          │6900*2+10000*3  │0                     │            │              │
 │    │    │        │        │        │10000*17        │                │                │                      │            │              │
 │    ├──┼────┼────┼────┼────────┼────────┼────────┼───────────┤            │              │
 │    │ 19 │96.9.5  │陳銘光│3000    │7000*9          │7000*8          │7000*2+10000*4  │0                     │            │              │
 │    │    │        │        │        │10000*18        │                │                │                      │            │              │
 │    ├──┼────┼────┼────┼────────┼────────┼────────┼───────────┤            │              │
 │    │ 20 │96.10.5 │王於（│3800    │6200*8          │6200*8=49,600   │6200*2+10000*5  │49600+62400=112,000   │            │              │
 │    │    │        │  被告）│        │10000*19        │                │=62,400         │                      │            │              │
 │    ├──┼────┼────┼────┼────────┼────────┼────────┼───────────┤            │              │
 │    │ 21 │96.11.5 │阿勇  │4000    │6000*7          │6000*7          │6000*2+10000*5  │0                     │            │              │
 │    │    │        │        │        │10000*20        │                │                │                      │            │              │
 │    ├──┼────┼────┼────┼────────┼────────┼────────┼───────────┤            │              │
 │    │ 22 │96.12.5 │林鳳英│4000    │6000*6          │6000*6          │6000*2+10000*6  │0                     │            │              │
 │    │    │        │        │        │10000*21        │                │                │                      │            │              │
 │    ├──┼────┼────┼────┼────────┼────────┼────────┼───────────┤            │              │
 │    │ 23 │97.1.5  │嘉銘  │4000    │6000*5          │6000*5          │6000*2+10000*6  │0                     │            │              │
 │    │    │        │        │        │10000*22        │                │                │                      │            │              │
 │    ├──┼────┼────┼────┼────────┼────────┼────────┼───────────┤            │              │
 │    │ 24 │97.2.5  │        │        │                │                │                │                      │            │              │
 │    │    │        │        │        │                │                │                │                      │            │              │
 │    ├──┼────┼────┼────┼────────┼────────┼────────┼───────────┤            │              │
 │    │ 25 │97.3.5  │        │        │                │                │                │                      │            │              │
 │    │    │        │        │        │                │                │                │                      │            │              │
 │    ├──┼────┼────┼────┼────────┼────────┼────────┼───────────┤            │              │
 │    │ 26 │97.4.5  │        │        │                │                │                │                      │            │              │
 │    │    │        │        │        │                │                │                │                      │            │              │
 │    ├──┼────┼────┼────┼────────┼────────┼────────┼───────────┤            │              │
 │    │ 27 │97.5.5  │        │        │                │                │                │                      │            │              │
 │    │    │        │        │        │                │                │                │                      │            │              │
 │    ├──┼────┼────┼────┼────────┼────────┼────────┼───────────┤            │              │
 │    │ 28 │97.6.5  │        │        │                │                │                │                      │            │              │
 │    │    │        │        │        │                │                │                │                      │            │              │
 │    ├──┴────┴────┴────┴────────┴────────┼────────┼───────────┤            │              │
 │    │                                                                      │總金額          │1733,500元            │            │              │
 │    │                                                                      │                │                      │            │              │
 ├──┼─────┬───┬─────┬────────┬─────┬────┴─────┬──┴─────┬─────┼──────┼───────┤
 │ 3  │  會期    │會數  │每會會金  │開標日期及時間  │已開標會數│虛構會員編號及姓名  │以其名義入會編號│遭冒標會員│刑法第339 條│林清枝、王於共│
 │    │          │      │          │                │          │                    │及姓名          │          │第1項       │同犯詐欺取財罪│
 │    ├─────┼───┼─────┼────────┼─────┼──────────┼────────┼─────┤            │，各處有期徒刑│
 │    │95. 7.10  │ 28   │1萬元     │每月10日19時    │  19      │廖麗花            │林清枝        │無        │            │拾月。        │
 │    │   ↓     │      │          │                │          │周玉真            │王於          │          │            │              │
 │    │97.10.10  │      │          │                │          │周順              │林世宗        │          │            │              │
 │    │          │      │          │                │          │黃秀蓮            │王美惠        │          │            │              │
 │    │          │      │          │                │          │周碧玉            │                │          │            │              │
 │    │          │      │          │                │          │趙碧珠            │                │          │            │              │
 │    │          │      │          │                │          │劉幼珍            │                │          │            │              │
 │    │          │      │          │                │          │張秀月            │                │          │            │              │
 │    ├──┬──┴─┬─┴──┬──┴─┬──────┴─┬───┴────┬─────┴──┬─────┴─────┤            │              │
 │    │期數│開標日  │得標者  │得標金額│正常合會下，得標│真實活會會員所繳│真實死會會員所繳│被告所詐得金額（新臺幣│            │              │
 │    │    │        │        │（新台幣│者所得取得之互助│會金（扣除被告及│會金（扣除被告及│）                    │            │              │
 │    │    │        │        │）      │會會款（新臺幣）│虛構會員）      │虛構會員）      │                      │            │              │
 │    ├──┼────┼────┼────┼────────┼────────┼────────┼───────────┤            │              │
 │    │ 1  │95.7.10 │會首    │        │10000*27        │10000*（28-12 ）│                │160,000               │            │              │
 │    │    │        │        │        │                │=160,000        │                │                      │            │              │
 │    ├──┼────┼────┼────┼────────┼────────┼────────┼───────────┤            │              │
 │    │ 2  │95.8.10 │張秀月│1600    │8400*26         │8400*16=134,400 │                │134,400               │            │              │
 │    │    │        │(虛構)  │        │10000*1         │                │                │                      │            │              │
 │    ├──┼────┼────┼────┼────────┼────────┼────────┼───────────┤            │              │
 │    │ 3  │95.9.10 │周玉真│2300    │7700*25         │7700*16=123,200 │                │123,200               │            │              │
 │    │    │        │(虛構)  │        │10000*2         │                │                │                      │            │              │
 │    ├──┼────┼────┼────┼────────┼────────┼────────┼───────────┤            │              │
 │    │ 4  │95.10.10│黃秀蓮│2100    │7900*24         │7900*16=126,400 │                │126,400               │            │              │
 │    │    │        │(虛構)  │        │10000*3         │                │                │                      │            │              │
 │    ├──┼────┼────┼────┼────────┼────────┼────────┼───────────┤            │              │
 │    │ 5  │95.11.10│劉幼珍│2700    │7300*23         │7300*16=116,800 │                │116,800               │            │              │
 │    │    │        │(虛構)  │        │10000*4         │                │                │                      │            │              │
 │    ├──┼────┼────┼────┼────────┼────────┼────────┼───────────┤            │              │
 │    │ 6  │95.12.10│周碧玉│3000    │7000*22         │7000*16=112,000 │                │112,000               │            │              │
 │    │    │        │(虛構)  │        │10000*5         │                │                │                      │            │              │
 │    ├──┼────┼────┼────┼────────┼────────┼────────┼───────────┤            │              │
 │    │ 7  │96.1.10 │陳雅玲│3000    │7000*21         │7000*15=105,000 │                │0                     │            │              │
 │    │    │        │        │        │10000*6         │                │                │                      │            │              │
 │    ├──┼────┼────┼────┼────────┼────────┼────────┼───────────┤            │              │
 │    │ 8  │96.2.10 │王美惠│2800    │7200*20         │7200*15=108,000 │10000*1=10,000  │108,000+10,000=118,000│            │              │
 │    │    │        │(虛構)  │        │10000*7         │                │                │                      │            │              │
 │    ├──┼────┼────┼────┼────────┼────────┼────────┼───────────┤            │              │
 │    │ 9  │96.3.10 │陳信源│2700    │7300*19         │7300*14=102,200 │10000*1=10000   │0                     │            │              │
 │    │    │        │        │        │10000*8         │                │                │                      │            │              │
 │    ├──┼────┼────┼────┼────────┼────────┼────────┼───────────┤            │              │
 │    │ 10 │96.4.10 │魏進文│3000    │7000*18         │7000*13=91,000  │10000*2=20,000  │0                     │            │              │
 │    │    │        │        │        │10000*9         │                │                │                      │            │              │
 │    ├──┼────┼────┼────┼────────┼────────┼────────┼───────────┤            │              │
 │    │ 11 │96.5.10 │廖麗花│2300    │7700*17         │7700*13=100,100 │10000*3=30,000  │100,100+30,000=130,100│            │              │
 │    │    │        │(虛構)  │        │10000*10        │                │                │                      │            │              │
 │    ├──┼────┼────┼────┼────────┼────────┼────────┼───────────┤            │              │
 │    │ 12 │96.6.10 │魏美香│2700    │7300*16         │7300*12=87,600  │10000*3=30,000  │0                     │            │              │
 │    │    │        │        │        │10000*11        │                │                │                      │            │              │
 │    ├──┼────┼────┼────┼────────┼────────┼────────┼───────────┤            │              │
 │    │ 13 │96.7.10 │鄭文進│2700    │7300*15         │7300*11=80,300  │10000*4=40,000  │0                     │            │              │
 │    │    │        │        │        │10000*12        │                │                │                      │            │              │
 │    ├──┼────┼────┼────┼────────┼────────┼────────┼───────────┤            │              │
 │    │ 14 │96.8.10 │周順 (│3000    │7000*14         │7000*11=77,000  │10000*5=50,000  │77,000+50,000=127,000 │            │              │
 │    │    │        │虛構)   │        │10000*13        │                │                │                      │            │              │
 │    ├──┼────┼────┼────┼────────┼────────┼────────┼───────────┤            │              │
 │    │ 15 │96.9.10 │王於 (│3900    │6100*13         │6100*11=67,100  │10000*5=50,000  │67,100+50,000=117,100 │            │              │
 │    │    │        │被告)   │        │10000*14        │                │                │                      │            │              │
 │    ├──┼────┼────┼────┼────────┼────────┼────────┼───────────┤            │              │
 │    │ 16 │96.10.10│林世宗│3900    │6100*12         │6100*11=67,100  │10000*5=50,000  │67,100+50,000=117,100 │            │              │
 │    │    │        │(被告子)│        │10000*15        │                │                │                      │            │              │
 │    ├──┼────┼────┼────┼────────┼────────┼────────┼───────────┤            │              │
 │    │ 17 │96.11.10│陳秀香│4100    │5900*11         │5900*10=59,000  │10000*5=50,000  │0                     │            │              │
 │    │    │        │        │        │10000*16        │                │                │                      │            │              │
 │    ├──┼────┼────┼────┼────────┼────────┼────────┼───────────┤            │              │
 │    │ 18 │96.12.10│羅志明│4500    │5500*10         │5500*9=495,00   │10000*6=60,000  │0                     │            │              │
 │    │    │        │        │        │10000*17        │                │                │                      │            │              │
 │    ├──┼────┼────┼────┼────────┼────────┼────────┼───────────┤            │              │
 │    │ 19 │97.1.10 │阿義  │3900    │6100*9          │6100*8=48,800   │10000*7=70,000  │0                     │            │              │
 │    │    │        │        │        │10000*15        │                │                │                      │            │              │
 │    ├──┼────┼────┼────┼────────┼────────┼────────┼───────────┤            │              │
 │    │ 20 │97.2.10 │        │        │                │                │                │                      │            │              │
 │    │    │        │        │        │                │                │                │                      │            │              │
 │    ├──┼────┼────┼────┼────────┼────────┼────────┼───────────┤            │              │
 │    │ 21 │97.3.10 │        │        │                │                │                │                      │            │              │
 │    │    │        │        │        │                │                │                │                      │            │              │
 │    ├──┼────┼────┼────┼────────┼────────┼────────┼───────────┤            │              │
 │    │ 22 │97.4.10 │        │        │                │                │                │                      │            │              │
 │    │    │        │        │        │                │                │                │                      │            │              │
 │    ├──┼────┼────┼────┼────────┼────────┼────────┼───────────┤            │              │
 │    │ 23 │97.5.10 │        │        │                │                │                │                      │            │              │
 │    │    │        │        │        │                │                │                │                      │            │              │
 │    ├──┼────┼────┼────┼────────┼────────┼────────┼───────────┤            │              │
 │    │ 24 │97.6.10 │        │        │                │                │                │                      │            │              │
 │    │    │        │        │        │                │                │                │                      │            │              │
 │    ├──┼────┼────┼────┼────────┼────────┼────────┼───────────┤            │              │
 │    │ 25 │97.7.10 │        │        │                │                │                │                      │            │              │
 │    │    │        │        │        │                │                │                │                      │            │              │
 │    ├──┼────┼────┼────┼────────┼────────┼────────┼───────────┤            │              │
 │    │ 26 │97.8.10 │        │        │                │                │                │                      │            │              │
 │    │    │        │        │        │                │                │                │                      │            │              │
 │    ├──┼────┼────┼────┼────────┼────────┼────────┼───────────┤            │              │
 │    │ 27 │97.9.10 │        │        │                │                │                │                      │            │              │
 │    │    │        │        │        │                │                │                │                      │            │              │
 │    ├──┼────┼────┼────┼────────┼────────┼────────┼───────────┤            │              │
 │    │ 28 │97.10.10│        │        │                │                │                │                      │            │              │
 │    │    │        │        │        │                │                │                │                      │            │              │
 │    ├──┴────┴────┴────┴────────┴────────┼────────┼───────────┤            │              │
 │    │                                                                      │總金額          │1382,100元            │            │              │
 │    │                                                                      │                │                      │            │              │
 ├──┼─────┬───┬─────┬────────┬─────┬────┴─────┬──┴─────┬─────┼──────┼───────┤
 │ 4  │  會期    │會數  │每會會金  │開標日期及時間  │已開標會數│虛構會員編號及姓名  │以其名義入會編號│遭冒標會員│刑法第339 條│林清枝、王於共│
 │    │          │      │          │                │          │                    │及姓名          │          │第1項       │同犯詐欺取財罪│
 │    ├─────┼───┼─────┼────────┼─────┼──────────┼────────┼─────┤            │，各處有期徒刑│
 │    │95.11.10  │ 28   │5千元     │每月10日19時    │  15      │周玉真            │林清枝        │無        │            │拾月。        │
 │    │   ↓     │      │          │                │          │邱玉雯            │林世宗        │          │            │              │
 │    │98.2.10   │      │          │                │          │張秀月            │王美惠        │          │            │              │
 │    │          │      │          │                │          │張秀月            │王美玉        │          │            │              │
 │    │          │      │          │                │          │趙碧珠            │                │          │            │              │
 │    │          │      │          │                │          │趙碧珠            │                │          │            │              │
 │    │          │      │          │                │          │黃玉婷            │                │          │            │              │
 │    │          │      │          │                │          │黃玉婷            │                │          │            │              │
 │    │          │      │          │                │          │黃欣怡            │                │          │            │              │
 │    ├──┬──┴─┬─┴──┬──┴─┬──────┴─┬───┴────┬─────┴──┬─────┴─────┤            │              │
 │    │期數│開標日  │得標者  │得標金額│正常合會下，得標│真實活會會員所繳│真實死會會員所繳│被告所詐得金額（新臺幣│            │              │
 │    │    │        │        │（新台幣│者所得取得之互助│會金（扣除被告及│會金（扣除被告及│）                    │            │              │
 │    │    │        │        │）      │會會款（新臺幣）│虛構會員）      │虛構會員）      │                      │            │              │
 │    ├──┼────┼────┼────┼────────┼────────┼────────┼───────────┤            │              │
 │    │ 1  │95.11.10│會首    │5000    │5000*27         │5000*（28-13 ） │                │75,000                │            │              │
 │    │    │        │        │        │                │=75,000         │                │                      │            │              │
 │    ├──┼────┼────┼────┼────────┼────────┼────────┼───────────┤            │              │
 │    │ 2  │95.12.10│王美玉│800     │4200*26         │4200*15=63,000  │                │63,000                │            │              │
 │    │    │        │(被告以 │        │5000*1          │                │                │                      │            │              │
 │    │    │        │其名義入│        │                │                │                │                      │            │              │
 │    │    │        │會)     │        │                │                │                │                      │            │              │
 │    ├──┼────┼────┼────┼────────┼────────┼────────┼───────────┤            │              │
 │    │ 3  │96.1.10 │王美惠│800     │4200*25         │4200*15=63,000  │                │63,000                │            │              │
 │    │    │        │(被告以 │        │5000*2          │                │                │                      │            │              │
 │    │    │        │其名義入│        │                │                │                │                      │            │              │
 │    │    │        │會)     │        │                │                │                │                      │            │              │
 │    ├──┼────┼────┼────┼────────┼────────┼────────┼───────────┤            │              │
 │    │ 4  │96.2.10 │邱玉雯│900     │4100*24         │4100*15=61,500  │                │61,500                │            │              │
 │    │    │        │(虛構)  │        │5000*3          │                │                │                      │            │              │
 │    ├──┼────┼────┼────┼────────┼────────┼────────┼───────────┤            │              │
 │    │ 5  │96.3.10 │周玉真│1000    │4000*23         │4000*15=60,000  │                │60,000                │            │              │
 │    │    │        │(虛構)  │        │5000*4          │                │                │                      │            │              │
 │    ├──┼────┼────┼────┼────────┼────────┼────────┼───────────┤            │              │
 │    │ 6  │96.4.10 │羅嘉琴│1200    │3800*22         │3800*14=53,200  │                │0                     │            │              │
 │    │    │        │        │        │5000*5          │                │                │                      │            │              │
 │    ├──┼────┼────┼────┼────────┼────────┼────────┼───────────┤            │              │
 │    │ 7  │96.5.10 │黃玉婷│1200    │3800*21         │3800*14=53,200  │5000*1=5,000    │53200+5000=58,200     │            │              │
 │    │    │        │(虛構)  │        │5000*6          │                │                │                      │            │              │
 │    ├──┼────┼────┼────┼────────┼────────┼────────┼───────────┤            │              │
 │    │ 8  │96.6.10 │林世宗│1200    │3800*20         │3800*14=53,200  │5000*1=5,000    │53200+5000=58,200     │            │              │
 │    │    │        │(被告子)│        │5000*7          │                │                │                      │            │              │
 │    ├──┼────┼────┼────┼────────┼────────┼────────┼───────────┤            │              │
 │    │ 9  │96.7.10 │張秀月│1100    │3900*19         │3900*14=54,600  │5000*1=5,000    │54600+5000=59,600     │            │              │
 │    │    │        │(虛構)  │        │5000*8          │                │                │                      │            │              │
 │    ├──┼────┼────┼────┼────────┼────────┼────────┼───────────┤            │              │
 │    │ 10 │96.8.10 │黃欣怡│1300    │3700*18         │3700*14=51,800  │5000*1=5,000    │51800+5000=56,800     │            │              │
 │    │    │        │(虛構)  │        │5000*9          │                │                │                      │            │              │
 │    ├──┼────┼────┼────┼────────┼────────┼────────┼───────────┤            │              │
 │    │ 11 │96.9.10 │林素卿│1500    │3500*17         │3500*13=45,500  │5000*1=5,000    │0                     │            │              │
 │    │    │        │        │        │5000*10         │                │                │                      │            │              │
 │    ├──┼────┼────┼────┼────────┼────────┼────────┼───────────┤            │              │
 │    │ 12 │96.10.10│林素卿│2000    │3000*16         │3000*12=36,000  │5000*2=10,000   │0                     │            │              │
 │    │    │        │        │        │5000*11         │                │                │                      │            │              │
 │    ├──┼────┼────┼────┼────────┼────────┼────────┼───────────┤            │              │
 │    │ 13 │96.11.10│張秀月│1200    │3800*15         │3800*12=15,600  │5000*3=15,000   │15600+15000=30,600    │            │              │
 │    │    │        │(虛構)  │        │5000*12         │                │                │                      │            │              │
 │    ├──┼────┼────┼────┼────────┼────────┼────────┼───────────┤            │              │
 │    │ 14 │96.12.10│黃玉婷│1500    │3500*14         │3500*12=42,000  │5000*3=15,000   │42000+15000=57,000    │            │              │
 │    │    │        │(虛構)  │        │5000*13         │                │                │                      │            │              │
 │    ├──┼────┼────┼────┼────────┼────────┼────────┼───────────┤            │              │
 │    │ 15 │97.1.10 │趙碧珠│1500    │3500*13         │3500*12=42,000  │5000*3=15,000   │42000+15000=57,000    │            │              │
 │    │    │        │ (虛構) │        │5000*14         │                │                │                      │            │              │
 │    ├──┼────┼────┼────┼────────┼────────┼────────┼───────────┤            │              │
 │    │ 16 │97.2.10 │        │        │                │                │                │                      │            │              │
 │    │    │        │        │        │                │                │                │                      │            │              │
 │    ├──┼────┼────┼────┼────────┼────────┼────────┼───────────┤            │              │
 │    │ 17 │97.3.10 │        │        │                │                │                │                      │            │              │
 │    │    │        │        │        │                │                │                │                      │            │              │
 │    ├──┼────┼────┼────┼────────┼────────┼────────┼───────────┤            │              │
 │    │ 18 │97.4.10 │        │        │                │                │                │                      │            │              │
 │    │    │        │        │        │                │                │                │                      │            │              │
 │    ├──┼────┼────┼────┼────────┼────────┼────────┼───────────┤            │              │
 │    │ 19 │97.5.10 │        │        │                │                │                │                      │            │              │
 │    │    │        │        │        │                │                │                │                      │            │              │
 │    ├──┼────┼────┼────┼────────┼────────┼────────┼───────────┤            │              │
 │    │ 20 │97.6.10 │        │        │                │                │                │                      │            │              │
 │    │    │        │        │        │                │                │                │                      │            │              │
 │    ├──┼────┼────┼────┼────────┼────────┼────────┼───────────┤            │              │
 │    │ 21 │97.7.10 │        │        │                │                │                │                      │            │              │
 │    │    │        │        │        │                │                │                │                      │            │              │
 │    ├──┼────┼────┼────┼────────┼────────┼────────┼───────────┤            │              │
 │    │ 22 │97.8.20 │        │        │                │                │                │                      │            │              │
 │    │    │        │        │        │                │                │                │                      │            │              │
 │    ├──┼────┼────┼────┼────────┼────────┼────────┼───────────┤            │              │
 │    │ 23 │97.9.20 │        │        │                │                │                │                      │            │              │
 │    │    │        │        │        │                │                │                │                      │            │              │
 │    ├──┼────┼────┼────┼────────┼────────┼────────┼───────────┤            │              │
 │    │ 24 │97.10.20│        │        │                │                │                │                      │            │              │
 │    │    │        │        │        │                │                │                │                      │            │              │
 │    ├──┼────┼────┼────┼────────┼────────┼────────┼───────────┤            │              │
 │    │ 25 │97.11.20│        │        │                │                │                │                      │            │              │
 │    │    │        │        │        │                │                │                │                      │            │              │
 │    ├──┼────┼────┼────┼────────┼────────┼────────┼───────────┤            │              │
 │    │ 26 │97.12.20│        │        │                │                │                │                      │            │              │
 │    │    │        │        │        │                │                │                │                      │            │              │
 │    ├──┼────┼────┼────┼────────┼────────┼────────┼───────────┤            │              │
 │    │ 27 │98.1.20 │        │        │                │                │                │                      │            │              │
 │    │    │        │        │        │                │                │                │                      │            │              │
 │    ├──┼────┼────┼────┼────────┼────────┼────────┼───────────┤            │              │
 │    │ 28 │98.2.20 │        │        │                │                │                │                      │            │              │
 │    │    │        │        │        │                │                │                │                      │            │              │
 │    ├──┴────┴────┴────┴────────┴────────┼────────┼───────────┤            │              │
 │    │                                                                      │總金額          │699,000元             │            │              │
 │    │                                                                      │                │                      │            │              │
 ├──┼─────┬───┬─────┬────────┬─────┬────┴─────┬──┴─────┬─────┼──────┼───────┤
 │ 5  │  會期    │會數  │每會會金  │開標日期及時間  │已開標會數│虛構會員編號及姓名  │以其名義入會編號│遭冒標會員│刑法第339 條│林清枝、王於共│
 │    │          │      │          │                │          │                    │及姓名          │          │第1項       │同犯詐欺取財罪│
 │    ├─────┼───┼─────┼────────┼─────┼──────────┼────────┼─────┤            │，各處有期徒刑│
 │    │96.2.15   │ 32   │1萬元     │每月15日19時    │  10      │王志明            │林清枝        │無        │            │拾月。        │
 │    │   ↓     │      │          │                │          │王志中            │                │          │            │              │
 │    │98.9.15   │      │          │                │          │王麗菊            │                │          │            │              │
 │    │          │      │          │                │          │邱嘉紋            │                │          │            │              │
 │    │          │      │          │                │          │林志楊            │                │          │            │              │
 │    │          │      │          │                │          │黃欣怡            │                │          │            │              │
 │    │          │      │          │                │          │周玉真            │                │          │            │              │
 │    │          │      │          │                │          │廖美芳            │                │          │            │              │
 │    ├──┬──┴─┬─┴──┬──┴─┬──────┴─┬───┴────┬─────┴──┬─────┴─────┤            │              │
 │    │期數│開標日  │得標者  │得標金額│正常合會下，得標│真實活會會員所繳│真實死會會員所繳│被告所詐得金額（新臺幣│            │              │
 │    │    │        │        │（新台幣│者所得取得之互助│會金（扣除被告及│會金（扣除被告及│）                    │            │              │
 │    │    │        │        │）      │會會款（新臺幣）│虛構會員）      │虛構會員）      │                      │            │              │
 │    ├──┼────┼────┼────┼────────┼────────┼────────┼───────────┤            │              │
 │    │ 1  │96.2.15 │會首    │        │10000*31        │10000*（32-9 ） │                │230,000               │            │              │
 │    │    │        │        │        │                │=230,000        │                │                      │            │              │
 │    ├──┼────┼────┼────┼────────┼────────┼────────┼───────────┤            │              │
 │    │ 2  │96.3.15 │翁琇華│3200    │6800*30         │6800*22=149,600 │                │0                     │            │              │
 │    │    │        │        │        │10000*1         │                │                │                      │            │              │
 │    ├──┼────┼────┼────┼────────┼────────┼────────┼───────────┤            │              │
 │    │ 3  │96.4.15 │陳秀香│3000    │7000*29         │7000*21=147,000 │10000*1=10,000  │0                     │            │              │
 │    │    │        │        │        │10000*2         │                │                │                      │            │              │
 │    ├──┼────┼────┼────┼────────┼────────┼────────┼───────────┤            │              │
 │    │ 4  │96.5.15 │林蕉妹│3400    │6600*28         │6600*20=132,000 │10000*2=20,000  │0                     │            │              │
 │    │    │        │        │        │10000*3         │                │                │                      │            │              │
 │    ├──┼────┼────┼────┼────────┼────────┼────────┼───────────┤            │              │
 │    │ 5  │96.6.15 │王志明│3500    │6500*27         │6500*20=130,000 │10000*3=30,000  │130,000+30,000=160,000│            │              │
 │    │    │        │（虛構）│        │10000*4         │                │                │                      │            │              │
 │    ├──┼────┼────┼────┼────────┼────────┼────────┼───────────┤            │              │
 │    │ 6  │96.7.15 │林寶琴│3800    │6200*26         │6200*19=117,800 │10000*3=30,000  │0                     │            │              │
 │    │    │        │        │        │10000*5         │                │                │                      │            │              │
 │    ├──┼────┼────┼────┼────────┼────────┼────────┼───────────┤            │              │
 │    │ 7  │96.8.15 │朱文德│3900    │6100*25         │6100*18=109800  │10000*4=40,000  │0                     │            │              │
 │    │    │        │        │        │10000*6         │                │                │                      │            │              │
 │    ├──┼────┼────┼────┼────────┼────────┼────────┼───────────┤            │              │
 │    │ 8  │96.9.15 │邱嘉紋│3900    │6100*24         │6100*18=109,800 │10000*5=50,000  │109,800+50,000=159,800│            │              │
 │    │    │        │（虛構）│        │10000*7         │                │                │                      │            │              │
 │    ├──┼────┼────┼────┼────────┼────────┼────────┼───────────┤            │              │
 │    │ 9  │96.10.15│王麗菊│3900    │6100*23         │6100*18=109,800 │10000*5=50,000  │109,800+50,000=159,800│            │              │
 │    │    │        │（虛構）│        │10000*8         │                │                │                      │            │              │
 │    ├──┼────┼────┼────┼────────┼────────┼────────┼───────────┤            │              │
 │    │ 10 │96.11.15│周玉真│3900    │6100*22         │6100*18=109,800 │10000*5=50,000  │109,800+50,000=159,800│            │              │
 │    │    │        │（虛構）│        │10000*9         │                │                │                      │            │              │
 │    ├──┼────┼────┼────┼────────┼────────┼────────┼───────────┤            │              │
 │    │ 11 │96.12.15│林來法│3900    │6100*21         │6100*17=103,700 │10000*5=50,000  │0                     │            │              │
 │    │    │        │        │        │10000*10        │                │                │                      │            │              │
 │    ├──┼────┼────┼────┼────────┼────────┼────────┼───────────┤            │              │
 │    │ 12 │97.1.15 │        │        │                │                │                │                      │            │              │
 │    │    │        │        │        │                │                │                │                      │            │              │
 │    ├──┼────┼────┼────┼────────┼────────┼────────┼───────────┤            │              │
 │    │ 13 │97.2.15 │        │        │                │                │                │                      │            │              │
 │    │    │        │        │        │                │                │                │                      │            │              │
 │    ├──┼────┼────┼────┼────────┼────────┼────────┼───────────┤            │              │
 │    │ 14 │97.3.15 │        │        │                │                │                │                      │            │              │
 │    │    │        │        │        │                │                │                │                      │            │              │
 │    ├──┼────┼────┼────┼────────┼────────┼────────┼───────────┤            │              │
 │    │ 15 │97.4.15 │        │        │                │                │                │                      │            │              │
 │    │    │        │        │        │                │                │                │                      │            │              │
 │    ├──┼────┼────┼────┼────────┼────────┼────────┼───────────┤            │              │
 │    │ 16 │97.5.15 │        │        │                │                │                │                      │            │              │
 │    │    │        │        │        │                │                │                │                      │            │              │
 │    ├──┼────┼────┼────┼────────┼────────┼────────┼───────────┤            │              │
 │    │ 17 │97.6.15 │        │        │                │                │                │                      │            │              │
 │    │    │        │        │        │                │                │                │                      │            │              │
 │    ├──┼────┼────┼────┼────────┼────────┼────────┼───────────┤            │              │
 │    │ 18 │97.7.15 │        │        │                │                │                │                      │            │              │
 │    │    │        │        │        │                │                │                │                      │            │              │
 │    ├──┼────┼────┼────┼────────┼────────┼────────┼───────────┤            │              │
 │    │ 19 │97.8.15 │        │        │                │                │                │                      │            │              │
 │    │    │        │        │        │                │                │                │                      │            │              │
 │    ├──┼────┼────┼────┼────────┼────────┼────────┼───────────┤            │              │
 │    │ 20 │97.9.15 │        │        │                │                │                │                      │            │              │
 │    │    │        │        │        │                │                │                │                      │            │              │
 │    ├──┼────┼────┼────┼────────┼────────┼────────┼───────────┤            │              │
 │    │ 21 │97.10.15│        │        │                │                │                │                      │            │              │
 │    │    │        │        │        │                │                │                │                      │            │              │
 │    ├──┼────┼────┼────┼────────┼────────┼────────┼───────────┤            │              │
 │    │ 22 │97.11.15│        │        │                │                │                │                      │            │              │
 │    │    │        │        │        │                │                │                │                      │            │              │
 │    ├──┼────┼────┼────┼────────┼────────┼────────┼───────────┤            │              │
 │    │ 23 │97.12.15│        │        │                │                │                │                      │            │              │
 │    │    │        │        │        │                │                │                │                      │            │              │
 │    ├──┼────┼────┼────┼────────┼────────┼────────┼───────────┤            │              │
 │    │ 24 │98.1.15 │        │        │                │                │                │                      │            │              │
 │    │    │        │        │        │                │                │                │                      │            │              │
 │    ├──┼────┼────┼────┼────────┼────────┼────────┼───────────┤            │              │
 │    │ 25 │98.2.15 │        │        │                │                │                │                      │            │              │
 │    │    │        │        │        │                │                │                │                      │            │              │
 │    ├──┼────┼────┼────┼────────┼────────┼────────┼───────────┤            │              │
 │    │ 26 │98.3.15 │        │        │                │                │                │                      │            │              │
 │    │    │        │        │        │                │                │                │                      │            │              │
 │    ├──┼────┼────┼────┼────────┼────────┼────────┼───────────┤            │              │
 │    │ 27 │98.4.15 │        │        │                │                │                │                      │            │              │
 │    │    │        │        │        │                │                │                │                      │            │              │
 │    ├──┼────┼────┼────┼────────┼────────┼────────┼───────────┤            │              │
 │    │ 28 │98.5.15 │        │        │                │                │                │                      │            │              │
 │    │    │        │        │        │                │                │                │                      │            │              │
 │    ├──┼────┼────┼────┼────────┼────────┼────────┼───────────┤            │              │
 │    │ 29 │98.6.15 │        │        │                │                │                │                      │            │              │
 │    │    │        │        │        │                │                │                │                      │            │              │
 │    ├──┼────┼────┼────┼────────┼────────┼────────┼───────────┤            │              │
 │    │ 30 │98.7.15 │        │        │                │                │                │                      │            │              │
 │    │    │        │        │        │                │                │                │                      │            │              │
 │    ├──┼────┼────┼────┼────────┼────────┼────────┼───────────┤            │              │
 │    │ 31 │98.8.15 │        │        │                │                │                │                      │            │              │
 │    │    │        │        │        │                │                │                │                      │            │              │
 │    ├──┼────┼────┼────┼────────┼────────┼────────┼───────────┤            │              │
 │    │ 32 │98.9.15 │        │        │                │                │                │                      │            │              │
 │    │    │        │        │        │                │                │                │                      │            │              │
 │    ├──┴────┴────┴────┴────────┴────────┼────────┼───────────┤            │              │
 │    │                                                                      │總金額          │869,400元             │            │              │
 │    │                                                                      │                │                      │            │              │
 ├──┼─────┬───┬─────┬────────┬─────┬────┴─────┬──┴─────┬─────┼──────┼───────┤
 │ 6  │  會期    │會數  │每會會金  │開標日期及時間  │已開標會數│虛構會員編號及姓名  │以其名義入會編號│遭冒標會員│刑法第339 條│林清枝、王於共│
 │    │          │      │          │                │          │                    │及姓名          │          │第1項       │同犯詐欺取財罪│
 │    ├─────┼───┼─────┼────────┼─────┼──────────┼────────┼─────┤            │，各處有期徒刑│
 │    │96. 4. 5  │ 32   │5千元     │每月5日19時     │  10      │廖美芳            │林清枝        │無        │            │柒月。        │
 │    │   ↓     │      │          │                │          │廖麗花            │                │          │            │              │
 │    │98.11. 5  │      │          │                │          │趙碧珠            │                │          │            │              │
 │    │          │      │          │                │          │張秀月            │                │          │            │              │
 │    │          │      │          │                │          │張秀琴            │                │          │            │              │
 │    │          │      │          │                │          │謝宜欣            │                │          │            │              │
 │    │          │      │          │                │          │洪淑靜            │                │          │            │              │
 │    │          │      │          │                │          │洪淑美            │                │          │            │              │
 │    │          │      │          │                │          │鄭艷秋            │                │          │            │              │
 │    │          │      │          │                │          │鄭艷秋            │                │          │            │              │
 │    ├──┬──┴─┬─┴──┬──┴─┬──────┴─┬───┴────┬─────┴──┬─────┴─────┤            │              │
 │    │期數│開標日  │得標者  │得標金額│正常合會下，得標│真實活會會員所繳│真實死會會員所繳│被告所詐得金額（新臺幣│            │              │
 │    │    │        │        │（新台幣│者所得取得之互助│會金（扣除被告及│會金（扣除被告及│）                    │            │              │
 │    │    │        │        │）      │會會款（新臺幣）│虛構會員）      │虛構會員）      │                      │            │              │
 │    ├──┼────┼────┼────┼────────┼────────┼────────┼───────────┤            │              │
 │    │ 1  │96.4.5  │會首    │5000    │5000*31         │5000*（32-11 ） │                │105,000               │            │              │
 │    │    │        │        │        │                │=105,000        │                │                      │            │              │
 │    ├──┼────┼────┼────┼────────┼────────┼────────┼───────────┤            │              │
 │    │ 2  │96.5.5  │鄭豔秋│1400    │3600*30         │3600*21=75,600  │                │75,600                │            │              │
 │    │    │        │(虛構)  │        │5000*1          │                │                │                      │            │              │
 │    ├──┼────┼────┼────┼────────┼────────┼────────┼───────────┤            │              │
 │    │ 3  │96.6.5  │謝宜欣│1300    │3700*29         │3700*21=77,700  │                │77,700                │            │              │
 │    │    │        │(虛構)  │        │5000*2          │                │                │                      │            │              │
 │    ├──┼────┼────┼────┼────────┼────────┼────────┼───────────┤            │              │
 │    │ 4  │96.7.5  │秀里  │1400    │3600*28         │3600*20=72000   │                │0                     │            │              │
 │    │    │        │        │        │5000*3          │                │                │                      │            │              │
 │    ├──┼────┼────┼────┼────────┼────────┼────────┼───────────┤            │              │
 │    │ 5  │96.8.5  │洪淑美│1200    │3800*27         │3800*20=76,000  │5000*1=5,000    │76000+5000=81,000     │            │              │
 │    │    │        │(虛構)  │        │5000*4          │                │                │                      │            │              │
 │    ├──┼────┼────┼────┼────────┼────────┼────────┼───────────┤            │              │
 │    │ 6  │96.9.5  │張秀琴│1100    │3900*26         │3900*20=78,000  │5000*1=5,000    │78000+5000=83,000     │            │              │
 │    │    │        │(虛構)  │        │5000*5          │                │                │                      │            │              │
 │    ├──┼────┼────┼────┼────────┼────────┼────────┼───────────┤            │              │
 │    │ 7  │96.10.5 │阿咪  │1600    │3400*25         │3400*19=64,600  │5000*1=5,000    │0                     │            │              │
 │    │    │        │        │        │5000*6          │                │                │                      │            │              │
 │    ├──┼────┼────┼────┼────────┼────────┼────────┼───────────┤            │              │
 │    │ 8  │96.11.5 │廖美芳│1600    │3400*24         │3400*19=64,600  │5000*2=10,000   │64600+10000=74,600    │            │              │
 │    │    │        │(虛構)  │        │5000*7          │                │                │                      │            │              │
 │    ├──┼────┼────┼────┼────────┼────────┼────────┼───────────┤            │              │
 │    │ 9  │96.12.5 │陳茂勇│1800    │3200*23         │3200*18=57,600  │5000*2=10,000   │0                     │            │              │
 │    │    │        │        │        │5000*8          │                │                │                      │            │              │
 │    ├──┼────┼────┼────┼────────┼────────┼────────┼───────────┤            │              │
 │    │ 10 │97.1.5  │阿咪  │1900    │3100*22         │3100*17=52,700  │5000*3=15,000   │0                     │            │              │
 │    │    │        │        │        │5000*8          │                │                │                      │            │              │
 │    ├──┼────┼────┼────┼────────┼────────┼────────┼───────────┤            │              │
 │    │ 11 │97.2.5  │        │        │                │                │                │                      │            │              │
 │    │    │        │        │        │                │                │                │                      │            │              │
 │    ├──┼────┼────┼────┼────────┼────────┼────────┼───────────┤            │              │
 │    │ 12 │97.3.5  │        │        │                │                │                │                      │            │              │
 │    │    │        │        │        │                │                │                │                      │            │              │
 │    ├──┼────┼────┼────┼────────┼────────┼────────┼───────────┤            │              │
 │    │ 13 │97.4.5  │        │        │                │                │                │                      │            │              │
 │    │    │        │        │        │                │                │                │                      │            │              │
 │    ├──┼────┼────┼────┼────────┼────────┼────────┼───────────┤            │              │
 │    │ 14 │97.5.5  │        │        │                │                │                │                      │            │              │
 │    │    │        │        │        │                │                │                │                      │            │              │
 │    ├──┼────┼────┼────┼────────┼────────┼────────┼───────────┤            │              │
 │    │ 15 │97.6.5  │        │        │                │                │                │                      │            │              │
 │    │    │        │        │        │                │                │                │                      │            │              │
 │    ├──┼────┼────┼────┼────────┼────────┼────────┼───────────┤            │              │
 │    │ 16 │97.7.5  │        │        │                │                │                │                      │            │              │
 │    │    │        │        │        │                │                │                │                      │            │              │
 │    ├──┼────┼────┼────┼────────┼────────┼────────┼───────────┤            │              │
 │    │ 17 │97.8.5  │        │        │                │                │                │                      │            │              │
 │    │    │        │        │        │                │                │                │                      │            │              │
 │    ├──┼────┼────┼────┼────────┼────────┼────────┼───────────┤            │              │
 │    │ 18 │97.9.5  │        │        │                │                │                │                      │            │              │
 │    │    │        │        │        │                │                │                │                      │            │              │
 │    ├──┼────┼────┼────┼────────┼────────┼────────┼───────────┤            │              │
 │    │ 19 │97.10.5 │        │        │                │                │                │                      │            │              │
 │    │    │        │        │        │                │                │                │                      │            │              │
 │    ├──┼────┼────┼────┼────────┼────────┼────────┼───────────┤            │              │
 │    │ 20 │97.11.5 │        │        │                │                │                │                      │            │              │
 │    │    │        │        │        │                │                │                │                      │            │              │
 │    ├──┼────┼────┼────┼────────┼────────┼────────┼───────────┤            │              │
 │    │ 21 │97.12.5 │        │        │                │                │                │                      │            │              │
 │    │    │        │        │        │                │                │                │                      │            │              │
 │    ├──┼────┼────┼────┼────────┼────────┼────────┼───────────┤            │              │
 │    │ 22 │98.1.5  │        │        │                │                │                │                      │            │              │
 │    │    │        │        │        │                │                │                │                      │            │              │
 │    ├──┼────┼────┼────┼────────┼────────┼────────┼───────────┤            │              │
 │    │ 23 │98.2.5  │        │        │                │                │                │                      │            │              │
 │    │    │        │        │        │                │                │                │                      │            │              │
 │    ├──┼────┼────┼────┼────────┼────────┼────────┼───────────┤            │              │
 │    │ 24 │98.3.5  │        │        │                │                │                │                      │            │              │
 │    │    │        │        │        │                │                │                │                      │            │              │
 │    ├──┼────┼────┼────┼────────┼────────┼────────┼───────────┤            │              │
 │    │ 25 │98.4.5  │        │        │                │                │                │                      │            │              │
 │    │    │        │        │        │                │                │                │                      │            │              │
 │    ├──┼────┼────┼────┼────────┼────────┼────────┼───────────┤            │              │
 │    │ 26 │98.5.5  │        │        │                │                │                │                      │            │              │
 │    │    │        │        │        │                │                │                │                      │            │              │
 │    ├──┼────┼────┼────┼────────┼────────┼────────┼───────────┤            │              │
 │    │ 27 │98.6.5  │        │        │                │                │                │                      │            │              │
 │    │    │        │        │        │                │                │                │                      │            │              │
 │    ├──┼────┼────┼────┼────────┼────────┼────────┼───────────┤            │              │
 │    │ 28 │98.7.5  │        │        │                │                │                │                      │            │              │
 │    │    │        │        │        │                │                │                │                      │            │              │
 │    ├──┼────┼────┼────┼────────┼────────┼────────┼───────────┤            │              │
 │    │ 29 │98.8.5  │        │        │                │                │                │                      │            │              │
 │    │    │        │        │        │                │                │                │                      │            │              │
 │    ├──┼────┼────┼────┼────────┼────────┼────────┼───────────┤            │              │
 │    │ 30 │98.9.5  │        │        │                │                │                │                      │            │              │
 │    │    │        │        │        │                │                │                │                      │            │              │
 │    ├──┼────┼────┼────┼────────┼────────┼────────┼───────────┤            │              │
 │    │ 31 │98.10.5 │        │        │                │                │                │                      │            │              │
 │    │    │        │        │        │                │                │                │                      │            │              │
 │    ├──┼────┼────┼────┼────────┼────────┼────────┼───────────┤            │              │
 │    │ 32 │98.11.5 │        │        │                │                │                │                      │            │              │
 │    │    │        │        │        │                │                │                │                      │            │              │
 │    ├──┴────┴────┴────┴────────┴────────┼────────┼───────────┤            │              │
 │    │                                                                      │總金額          │496,900元             │            │              │
 ├──┼─────┬───┬─────┬────────┬─────┬────┴─────┬──┴─────┬─────┼──────┼───────┤
 │ 7  │  會期    │會數  │每會會金  │開標日期及時間  │已開標會數│虛構會員編號及姓名  │以其名義入會編號│遭冒標會員│刑法第339 條│林清枝、王於共│
 │    │          │      │          │                │          │                    │及姓名          │          │第1 項      │同犯詐欺取財罪│
 │    ├─────┼───┼─────┼────────┼─────┼──────────┼────────┼─────┤            │，各處有期徒刑│
 │    │96. 4.15  │ 32   │5千元     │每月15日19時    │  9       │謝愛琴            │林清枝        │無        │            │柒月。        │
 │    │    ↓    │      │          │                │          │謝愛琴            │林純美        │          │            │              │
 │    │98.11.15  │      │          │                │          │王寵惠            │林伯雯        │          │            │              │
 │    │          │      │          │                │          │王文琳            │林釗真        │          │            │              │
 │    │          │      │          │                │          │賴惠妹            │                │          │            │              │
 │    │          │      │          │                │          │賴惠妹            │                │          │            │              │
 │    │          │      │          │                │          │田美蘭            │                │          │            │              │
 │    │          │      │          │                │          │田美蘭            │                │          │            │              │
 │    ├──┬──┴─┬─┴──┬──┴─┬──────┴─┬───┴────┬─────┴──┬─────┴─────┤            │              │
 │    │期數│開標日  │得標者  │得標金額│正常合會下，得標│真實活會會員所繳│真實死會會員所繳│被告所詐得金額（新臺幣│            │              │
 │    │    │        │        │（新台幣│者所得取得之互助│會金（扣除被告及│會金（扣除被告及│）                    │            │              │
 │    │    │        │        │）      │會會款（新臺幣）│虛構會員）      │虛構會員）      │                      │            │              │
 │    ├──┼────┼────┼────┼────────┼────────┼────────┼───────────┤            │              │
 │    │ 1  │96.4.15 │會首    │        │5000*31         │5000*（32-12 ） │                │100,000               │            │              │
 │    │    │        │        │        │                │＝100000        │                │                      │            │              │
 │    ├──┼────┼────┼────┼────────┼────────┼────────┼───────────┤            │              │
 │    │ 2  │96.5.15 │鄭燕芳│1400    │3600*30         │3600*19=68400   │                │0                     │            │              │
 │    │    │        │        │        │5000*1          │                │                │                      │            │              │
 │    ├──┼────┼────┼────┼────────┼────────┼────────┼───────────┤            │              │
 │    │ 3  │96.6.15 │謝愛琴│1400    │3600*29         │3600*19=68400   │5000*1=5000     │68400+5000=73,400     │            │              │
 │    │    │        │（虛構）│        │5000*2          │                │                │                      │            │              │
 │    ├──┼────┼────┼────┼────────┼────────┼────────┼───────────┤            │              │
 │    │ 4  │96.7.15 │賴惠妹│1100    │3900*28         │3900*19=74100   │5000*1=5000     │74100+5000=79,100     │            │              │
 │    │    │        │（虛構）│        │5000*3          │                │                │                      │            │              │
 │    ├──┼────┼────┼────┼────────┼────────┼────────┼───────────┤            │              │
 │    │ 5  │96.8.15 │林純美│1200    │3800*27         │3900*19=74100   │5000*1=5000     │74100+5000=79,100     │            │              │
 │    │    │        │（被告以│        │5000*4          │                │                │                      │            │              │
 │    │    │        │其名義入│        │                │                │                │                      │            │              │
 │    │    │        │會）    │        │                │                │                │                      │            │              │
 │    ├──┼────┼────┼────┼────────┼────────┼────────┼───────────┤            │              │
 │    │ 6  │96.9.15 │徐針圓│1400    │3600*26         │3900*18=70200   │5000*1=5000     │0                     │            │              │
 │    │    │        │        │        │5000*5          │                │                │                      │            │              │
 │    ├──┼────┼────┼────┼────────┼────────┼────────┼───────────┤            │              │
 │    │ 7  │96.10.15│田美蘭│1500    │3500*25         │3500*18=63000   │5000*2=10000    │63000+10000=73,000    │            │              │
 │    │    │        │（虛構）│        │5000*6          │                │                │                      │            │              │
 │    ├──┼────┼────┼────┼────────┼────────┼────────┼───────────┤            │              │
 │    │ 8  │96.11.15│王文琳│1600    │3400*24         │3400*18=61200   │5000*2=10000    │61200+10000=71,200    │            │              │
 │    │    │        │（虛構）│        │5000*7          │                │                │                      │            │              │
 │    ├──┼────┼────┼────┼────────┼────────┼────────┼───────────┤            │              │
 │    │ 9  │96.12.15│陳茂勇│1800    │3200*23         │3200*17=54400   │5000*2=10000    │0                     │            │              │
 │    │    │        │        │        │5000*8          │                │                │                      │            │              │
 │    ├──┼────┼────┼────┼────────┼────────┼────────┼───────────┤            │              │
 │    │ 10 │97.1.15 │        │        │                │                │                │                      │            │              │
 │    │    │        │        │        │                │                │                │                      │            │              │
 │    ├──┼────┼────┼────┼────────┼────────┼────────┼───────────┤            │              │
 │    │ 11 │97.2.15 │        │        │                │                │                │                      │            │              │
 │    │    │        │        │        │                │                │                │                      │            │              │
 │    ├──┼────┼────┼────┼────────┼────────┼────────┼───────────┤            │              │
 │    │ 12 │97.3.15 │        │        │                │                │                │                      │            │              │
 │    │    │        │        │        │                │                │                │                      │            │              │
 │    ├──┼────┼────┼────┼────────┼────────┼────────┼───────────┤            │              │
 │    │ 13 │97.4.15 │        │        │                │                │                │                      │            │              │
 │    │    │        │        │        │                │                │                │                      │            │              │
 │    ├──┼────┼────┼────┼────────┼────────┼────────┼───────────┤            │              │
 │    │ 14 │97.5.15 │        │        │                │                │                │                      │            │              │
 │    │    │        │        │        │                │                │                │                      │            │              │
 │    ├──┼────┼────┼────┼────────┼────────┼────────┼───────────┤            │              │
 │    │ 15 │97.6.15 │        │        │                │                │                │                      │            │              │
 │    │    │        │        │        │                │                │                │                      │            │              │
 │    ├──┼────┼────┼────┼────────┼────────┼────────┼───────────┤            │              │
 │    │ 16 │97.7.15 │        │        │                │                │                │                      │            │              │
 │    │    │        │        │        │                │                │                │                      │            │              │
 │    ├──┼────┼────┼────┼────────┼────────┼────────┼───────────┤            │              │
 │    │ 17 │97.8.15 │        │        │                │                │                │                      │            │              │
 │    │    │        │        │        │                │                │                │                      │            │              │
 │    ├──┼────┼────┼────┼────────┼────────┼────────┼───────────┤            │              │
 │    │ 18 │97.9.15 │        │        │                │                │                │                      │            │              │
 │    │    │        │        │        │                │                │                │                      │            │              │
 │    ├──┼────┼────┼────┼────────┼────────┼────────┼───────────┤            │              │
 │    │ 19 │97.10.15│        │        │                │                │                │                      │            │              │
 │    │    │        │        │        │                │                │                │                      │            │              │
 │    ├──┼────┼────┼────┼────────┼────────┼────────┼───────────┤            │              │
 │    │ 20 │97.11.15│        │        │                │                │                │                      │            │              │
 │    │    │        │        │        │                │                │                │                      │            │              │
 │    ├──┼────┼────┼────┼────────┼────────┼────────┼───────────┤            │              │
 │    │ 21 │97.12.15│        │        │                │                │                │                      │            │              │
 │    │    │        │        │        │                │                │                │                      │            │              │
 │    ├──┼────┼────┼────┼────────┼────────┼────────┼───────────┤            │              │
 │    │ 22 │98.1.15 │        │        │                │                │                │                      │            │              │
 │    │    │        │        │        │                │                │                │                      │            │              │
 │    ├──┼────┼────┼────┼────────┼────────┼────────┼───────────┤            │              │
 │    │ 23 │98.2.15 │        │        │                │                │                │                      │            │              │
 │    │    │        │        │        │                │                │                │                      │            │              │
 │    ├──┼────┼────┼────┼────────┼────────┼────────┼───────────┤            │              │
 │    │ 24 │98.3.15 │        │        │                │                │                │                      │            │              │
 │    │    │        │        │        │                │                │                │                      │            │              │
 │    ├──┼────┼────┼────┼────────┼────────┼────────┼───────────┤            │              │
 │    │ 25 │98.4.15 │        │        │                │                │                │                      │            │              │
 │    │    │        │        │        │                │                │                │                      │            │              │
 │    ├──┼────┼────┼────┼────────┼────────┼────────┼───────────┤            │              │
 │    │ 26 │98.5.15 │        │        │                │                │                │                      │            │              │
 │    │    │        │        │        │                │                │                │                      │            │              │
 │    ├──┼────┼────┼────┼────────┼────────┼────────┼───────────┤            │              │
 │    │ 27 │98.6.15 │        │        │                │                │                │                      │            │              │
 │    │    │        │        │        │                │                │                │                      │            │              │
 │    ├──┼────┼────┼────┼────────┼────────┼────────┼───────────┤            │              │
 │    │ 28 │98.7.15 │        │        │                │                │                │                      │            │              │
 │    │    │        │        │        │                │                │                │                      │            │              │
 │    ├──┼────┼────┼────┼────────┼────────┼────────┼───────────┤            │              │
 │    │ 29 │98.8.15 │        │        │                │                │                │                      │            │              │
 │    │    │        │        │        │                │                │                │                      │            │              │
 │    ├──┼────┼────┼────┼────────┼────────┼────────┼───────────┤            │              │
 │    │ 30 │98.9.15 │        │        │                │                │                │                      │            │              │
 │    │    │        │        │        │                │                │                │                      │            │              │
 │    ├──┼────┼────┼────┼────────┼────────┼────────┼───────────┤            │              │
 │    │ 31 │98.10.15│        │        │                │                │                │                      │            │              │
 │    │    │        │        │        │                │                │                │                      │            │              │
 │    ├──┼────┼────┼────┼────────┼────────┼────────┼───────────┤            │              │
 │    │ 32 │98.11.15│        │        │                │                │                │                      │            │              │
 │    │    │        │        │        │                │                │                │                      │            │              │
 │    ├──┴────┴────┴────┴────────┴────────┼────────┼───────────┤            │              │
 │    │                                                                      │總金額          │475,800元             │            │              │
 └──┴───────────────────────────────────┴────────┴───────────┴──────┴───────┘
附表二：
┌──┬────┬─────┬─────┬────┬────┬────┐
│編號│票號    │行為人    │共同發票人│發票日  │到期日  │金額（新│
│    │        │          │          │        │        │臺幣）  │
├──┼────┼─────┼─────┼────┼────┼────┤
│ 1  │CH162498│林清枝    │王於      │96.1.9  │96.4.27 │980萬元 │
│    │        │          │林良      │        │        │        │
│    │        │          │林伯雯    │        │        │        │
│    │        │          │林釗真    │        │        │        │
│    │        │          │林世宗    │        │        │        │
├──┼────┼─────┼─────┼────┼────┼────┤
│ 2  │CH162496│林清枝    │王於      │96.2.21 │96.7.23 │400萬元 │
│    │        │          │林良      │        │        │        │
│    │        │          │林伯雯    │        │        │        │
│    │        │          │林釗真    │        │        │        │
│    │        │          │林世宗    │        │        │        │
├──┼────┼─────┼─────┼────┼────┼────┤
│ 3  │NO024041│林清枝    │林良      │96.12.9 │97.3.31 │720萬元 │
│    │        │王於      │林伯雯    │        │        │        │
│    │        │          │林釗真    │        │        │        │
│    │        │          │林世宗    │        │        │        │
└──┴────┴─────┴─────┴────┴────┴────┘
附錄本判決論罪科刑法條全文
中華民國刑法第339條第1項
意圖為自己或第三人不法之所有，以詐術使人將本人或第三人之
物交付者，處 5 年以下有期徒刑、拘役或科或併科 1 千元以下
罰金。
中華民國刑法第201條第1項
意圖供行使之用，而偽造、變造公債票、公司股票或其他有價證
券者，處3 年以上 10 年以下有期徒刑，得併科 3 千元以下罰
金。

司法院資訊處製作；財團法人民間司法改革基金會備份。
